ELISA DWI APRILIA

+62 831-3777-2759 | elisadwchan@gmail.com | https://elisuy.vercel.app/ | @e.lisaapr Sidoarjo, Jawa Timur, 61271



TENTANG SAYA

Mahasiswa aktif Politeknik Elektronika Negeri Surabaya Semester 4 dengan latar belakang di Program Studi Teknologi Multimedia Broadcasting yang tertarik untuk magang di bidang social media content creation dan 3D Modelling. Beberapa pengalaman terdahulu membantu saya mengembangkan kemampuan komunikasi dan teamwork, dan time management pada saat mengikuti awal semester kuliah. Saya siap untuk memberikan kontribusi dan memanfaatkan pengalaman magang ini sebagai kesempatan untuk mengembangkan keterampilan saya.

PENGALAMAN

PKM Center Humas dan Media Februari 2024 - Sekarang

- Menciptakan ide dan inovasi konten yang menarik
- Bertanggung jawab untuk memproduksi dan mengelola konten media sosial untuk instagram PKM
 Center
- Berinteraksi dengan followers dan menanggapi komentar.

Content Creator April 2024 - Sekarang

- Memproduksi konten yang menarik dan informatif untuk berbagai platform media sosial, seperti Instagram, Tiktok, Youtube.
- Membuat konten plan untuk kebutuhan sosial media.
- Merancang konten visual yang menarik dan mudah dipahami.
- Melakukan research untuk mencari ide ide content yang relevan dan terupdate dengan target audience

Freelance Design dan Animasi

Januari 2024 - Sekarang

• Dalam freelance, saya telah merancang ide dan menghasilkan animasi 2D dan desain grafis untuk kebutuhan client. Selama proses ini, saya belajar bagaimana berkomunikasi secara efektif dengan client, memahami kebutuhan dan harapan mereka. Menyelesaikan dan memastikan projek selesai tepat waktu dan sesuai dengan anggaran yang ditetapkan.

Organisasi

Himpunan Mahasiswa PENS PSDKU Sumenep (HMPS)

Januari 2023 - Sekarang

- Bendahara Departemen KWU
- Berperan aktif dan terlibat dalam berbagai proyek dan kegiatan, seperti workshop dan rapat internal

PKM Center

Januari 2024 - Sekarang

- Pengurus divisi Humas dan Media
- Merancang dan membuat materi promosi seperti poster untuk acara dan kegiatan PKM

PENDIDIKAN

Politeknik Elektronika Negeri Surabaya

Agustus 2022 - Sekarang Teknologi Multimeda Broadcasting - IPS 3.82/4.00

• Rangking 1 dari 21 mahasiswa

• Mata Kuliah Relevan: Praktikum Animasi 2D, Jurnalistik, Praktikum Animasi 3D

SMA Hang Tuah 5 Sidoarjo

Juli 2019 - Mei 2022

Jurusan IPS

Aktif dalam kegiatan kepramukaan dan ekstrakulikuler

PELATIHAN DAN KEPANITIAAN

Liaison Officer Life Management Training (LMT)

26 April - 27 April 2024

Liaison Officer Kompetisi Mahasiswa Bidang Informatika Politeknik Nasional V (KMIPN V)

31 Juli - 03 Agustus 2023

Peserta Latihan Keterampilan Manajemen Mahasiswa Tingkat Dasar (LKMM TD)

05 - 07 Mei 2023

Peserta Life Management Training (LMT)

10 - 12 Maret 2023

Peserta Latihan Keterampilan Manajemen Mahasiswa Pra Tingkat Dasar (LKMM PRA TD)

04 - 06 November 2022

KEMAMPUAN

• Perangkat Lunak : Google Docs/Microsoft Word, Microsoft Excel, Unity, Adobe Illustrato , Adobe After Effect, Adobe Premiere Pro, Photoshop, Canva, Capcut, Figma

 Bahasa : Indonesia dan Inggris Dasar

 Soft Skills : Kerja sama tim, Bertanggung jawab ,Kreatif, Komunikasi, Jujur, Disiplin

 Hard Skills : Fotografi, Desain Grafis, Editing